【裁判字號】    95,易緝,54
【裁判日期】    951030
【裁判案由】    竊盜
【裁判全文】
臺灣彰化地方法院刑事判決              95年度易緝字第54號
公  訴  人  臺灣彰化地方法院檢察署檢察官
被      告  乙○○
上列被告因竊盜案件，經檢察官提起公訴（95年度偵字第5975號
、第6585號），於本院準備程序中，被告就被訴事實為有罪之陳
述，本院判決如下：
    主  文
乙○○連續結夥三人以上、攜帶兇器竊盜，處有期徒刑拾月。扣
案之破壞剪、老虎鉗及尖嘴鉗各壹支均沒收。
    犯罪事實及理由
一、犯罪事實部分：
    乙○○前有多次毒品、賭博、竊盜（判處有期徒刑4 月確定
    ）、贓物前科，素行非佳（均不構成累犯），詎仍不知悔改
    ，由乙○○、顏志坤2 人（顏志坤部分，業經本院判處有期
    徒刑1 年），或夥同邱武榮（業經本院判處有期徒刑6 月）
    或綽號為「狼王」之不詳姓名年籍成年男子，共同基於意圖
    為自己不法所有之概括犯意聯絡，自95年4 月26日前之下旬
    某日起，於附表壹所示之時間、地點，推由乙○○攜帶其所
    有，客觀上足供作兇器使用之破壞剪、老虎鉗、尖嘴鉗各1
    支，以附表壹所示之犯罪方式，竊取附表壹所示丙○○、甲○○、丁○○持有保管之臺灣電力股份有限公司所有之電纜
    線，再分別或由顏志坤、「狼王」，或顏志坤獨自，或顏志
    坤及邱武榮收集後，搬運至乙○○所有之車牌號碼OM-1921
    號自用小客車上得手，並尋找地點，由渠等共同持乙○○所
    有電線剝皮器將電纜線外緣剝除後，由乙○○載運變賣予不
    詳姓名年籍之人，所得均購買毒品朋分後施用（施用毒品部
    分另案偵辦）。嗣於95年6 月5 日，邱武榮因毒品案件為警
    查獲後，即主動向彰化縣警察局北斗分局中和派出所員警許
    永堂自首其所參與之如附表壹編號3 、4 、5 所示之竊盜犯
    行，且經警依照邱武榮陳述，循線於乙○○位於彰化縣竹塘
    鄉○○村○○路83之4 號，當場查扣乙○○所有，供其等犯
    附表壹編號1 至5 所示竊盜時，所使用之破壞剪、老虎鉗、
    尖嘴鉗各1 支，及供渠等處分已竊得電纜線之電線剝皮器1
    支。
二、被告乙○○於本院準備程序中，就上揭犯罪事實為有罪之陳
    述，且所犯係死刑、無期徒刑、最輕本刑為3 年以上有期徒
    刑以外之罪，經本院合議庭依刑事訴訟法第273 條之1 第 1
    項之規定，裁定由受命法官1 人獨任進行簡式審判程序。
三、本案證據：
   (一)證人即被害人丙○○、甲○○、曾晴祥之證述。
   (二)證人許永堂之證述。
   (三)證人即共犯邱武榮、顏志坤之證述。
   (四)電力線路失竊現場調查報告5份。
   (五)查獲照片22張。
   (六)破壞剪、老虎鉗、尖嘴鉗、電線剝皮器各1支。
   (七)被告之自白。
四、我國刑法於94年2月2日修正公布，95年7月1日施行（下稱新
    法；修正前刑法下稱舊法）後，依最高法院95年度第 8次刑
    事庭會議決議決議內容，有關新舊法之適用原則如下：
    (一)新法第2條第1項之規定，係規範行為後法律變更所生新舊
      法律比較適用之準據法，於新法施行後，應適用新法第2
      條第1項之規定，為「從舊從輕」之比較。
    (二)基於罪刑法定原則及法律不溯及既往原則，行為之處罰，
      以行為時之法律有明文規定者為限，必行為時與行為後之
      法律均有處罰之規定，始有新法第2條第1項之適用。
    (三)比較時應就罪刑有關之共犯、未遂犯、想像競合犯、牽連
      犯、連續犯、結合犯，以及累犯加重、自首減輕暨其他法
      定加減原因（如身分加減）與加減例等一切情形，綜其全
      部罪刑之結果而為比較。
    本件被告行為後，刑法關於共犯、連續犯等規定均有修正，
    依前揭最高法院95年度第8 次刑事庭會議決議內容，應綜其
    全部罪刑之結果而為比較後，始得判斷應適用新法或舊法，
    經本院為如附表貳之比較後，認本件被告應依刑法第2 條第
    1 項前段，就共犯及連續犯之適用，均應依舊法，且依從刑
    附屬於主刑之原則，本案之沒收，亦均應適用舊法第38條之
    規定。
五、應依刑事訴訟法第273條之1第1項、第 299條第1項前段、第
    310條之2、第454條第1項，刑法第2條第1項前段、修正前刑
    法第28條、修正刪除前刑法第56條、刑法第321條第 1項第3
    款、第4 款、修正前刑法第38條第1 項第2 款，判決如主文
    。
六、如不服本判決，應於判決送達後10日內，向本院提出上訴狀
    （須附繕本），上訴於臺灣高等法院臺中分院。
本案經檢察官吳宗達到庭執行職務。
中    華    民    國    95    年    10    月    30    日
                  刑事第二庭  法  官  簡婉倫
以上正本證明與原本無異。
如不服本判決，應於判決送達後10日內向本院提出上訴狀 (須附
繕本)。
告訴人或被害人對於判決如有不服具備理由請求檢察官上訴者，
其上訴期間之計算係以檢察官收受判決正本之日期為準。
中    華    民    國    95    年    10    月    30    日
                               書記官
附錄本案所犯法條全文
中華民國刑法第321 條第1項第3款
犯竊盜罪而有左列情形之一者，處六月以上、五年以下有期徒刑
：
三攜帶兇器而犯之者。
附表壹：
┌─┬──────┬──────┬──────┬───┬─────────────┬─────┐
│編│  行 為 人  │  犯罪時間  │  犯罪地點  │被害人│      犯 罪 方 式         │ 所得財物 │
│號│            │            │            │      │                          │（新臺幣）│
│  │            │            │            │      │                          │          │
├─┼──────┼──────┼──────┼───┼─────────────┼─────┤
│１│乙○○    │95年 4月26日│彰化縣溪湖鎮│丙○○│由乙○○攜帶其所有，客觀上│銅玻璃電線│
│  │顏志坤    │上午10時21分│阿媽厝段42地│      │足對人之生命、身體構成危險│513公尺（ │
│  │姓名年籍不│前某時      │號          │      │，屬兇器之破壞剪、老虎鉗、│價值15,144│
│  │詳綽號「狼王│            │            │      │尖嘴鉗各 1支，由乙○○剪斷│元）      │
│  │」之成年男子│            │            │      │電線，顏志坤與綽號「狼王」│          │
│  │            │            │            │      │之成年男子收取電線竊盜得手│          │
├─┼──────┼──────┼──────┼───┼─────────────┼─────┤
│２│乙○○    │95年5月9日上│彰化縣芳苑鄉│甲○○│由乙○○攜帶其所有，客觀上│銅玻璃電線│
│  │顏志坤    │午 8時10分前│芳寮段 503地│      │足對人之生命、身體構成危險│737公尺（ │
│  │            │某時        │號          │      │，屬兇器之破壞剪、老虎鉗、│價值21,756│
│  │            │            │            │      │尖嘴鉗各 1支，由乙○○剪斷│元）      │
│  │            │            │            │      │電線，顏志坤收取電線竊盜得│          │
│  │            │            │            │      │手                        │          │
├─┼──────┼──────┼──────┼───┼─────────────┼─────┤
│３│乙○○    │95年 5月11日│彰化縣芳苑鄉│甲○○│由乙○○攜帶其所有，客觀上│銅玻璃電線│
│  │顏志坤    │上午 8時35分│草湖段5-5686│      │足對人之生命、身體構成危險│686公尺（ │
│  │邱武榮    │前某時      │地號        │      │，屬兇器之破壞剪、老虎鉗、│價值20,251│
│  │            │            │            │      │尖嘴鉗各 1支，由乙○○剪斷│元）      │
│  │            │            │            │      │電線，顏志坤與邱武榮收取電│          │
│  │            │            │            │      │線竊盜得手                │          │
├─┼──────┼──────┼──────┼───┼─────────────┼─────┤
│４│乙○○    │95年 5月29日│彰化縣竹塘鄉│丁○○│由乙○○攜帶其所有，客觀上│銅玻璃電線│
│  │顏志坤    │下午1時20分 │永基段1536地│      │足對人之生命、身體構成危險│861公尺（ │
│  │邱武榮    │前某時      │號          │      │，屬兇器之破壞剪、老虎鉗、│價值25,417│
│  │            │            │            │      │尖嘴鉗各 1支，由乙○○剪斷│元）      │
│  │            │            │            │      │電線，顏志坤與邱武榮收取電│          │
│  │            │            │            │      │線竊盜得手                │          │
├─┼──────┼──────┼──────┼───┼─────────────┼─────┤
│５│乙○○    │95年5月下旬 │彰化縣竹塘鄉│丁○○│由乙○○攜帶其所有，客觀上│銅玻璃電線│
│  │顏志坤    │某日起      │竹塘段1771地│      │足對人之生命、身體構成危險│80公尺（價│
│  │邱武榮    │            │號          │      │，屬兇器之破壞剪、老虎鉗、│值 2,362元│
│  │            │            │            │      │尖嘴鉗各 1支，由乙○○剪斷│）        │
│  │            │            │            │      │電線，顏志坤與邱武榮收取電│          │
│  │            │            │            │      │線竊盜得手                │          │
└─┴──────┴──────┴──────┴───┴─────────────┴─────┘
附表貳：
┌──┬─────┬─────────────────────────┐
│編號│修正事項  │  以各別修正事項討論新、舊法之比較適用            │
├──┼─────┼─────────────────────────┤
│ １ │共同正犯  │刑法第28條有關共同正犯之規定，僅作文字修正，對於狹│
│    │          │義共同正犯（指有犯意聯絡及行為分擔之數行為人）之認│
│    │          │定，不生任何影響                                  │
├──┼─────┼─────────────────────────┤
│ ２ │連續犯    │被告為後，刑法第56條連續犯之規定，業經刪除，則被告│
│    │          │之犯行，因行為後新法業已刪除連續犯之規定，此刪除雖│
│    │          │非犯罪構成要件之變更，但已顯已影響行為人刑罰之法律│
│    │          │效果，自屬法律有變更，且比較新、舊法結果，以舊法論│
│    │          │以連續犯對被告較為有利                            │
├──┴─────┴─────────────────────────┤
│總結：本案綜合前開結果，仍應適用舊法之規定，且依從刑附屬於主刑之原則│
│，本案之沒收，亦應適用舊法第38條之規定                              │
└──────────────────────────────────┘


司法院資訊處製作；財團法人民間司法改革基金會備份。
